臺灣高等法院臺中分院刑事判決　　　　 96年度上訴字第833號
上　訴　人
即　被　告　甲○○
指定辯護人　本院公設辯護人　丙○○
上列上訴人因違反槍砲彈藥刀械管制條例案件，不服臺灣彰化地
方法院95年度訴字第1722號中華民國96年1月9日第一審判決（
起訴案號：臺灣彰化地方法院檢察署95年度偵字第6715號），提
起上訴，本院判決如下：
    主  文
上訴駁回。
    事  實
一、甲○○前於民國（下同）81年間曾因違反肅清煙毒條例等案
    件，經台灣彰化地方法院判處有期徒刑3年2月確定，於85年
    3月5日入監執行殘刑1年8月28日，於89年6月1日縮短刑期假
    釋出監付保護管束，迄93年10月6日縮刑期滿，未經撤銷假
    釋，以已執行完畢論。詎猶不知悛悔，明知具殺傷力之槍砲
    彈藥，係屬槍砲彈藥刀械管制條例所管制之物品，非經中央
    主管機關許可不得寄藏持有可發射子彈具有殺傷力之槍枝、
    子彈，竟基於寄藏可發射子彈具殺傷力改造手槍之犯意，於
    94年8月間某日，自姓名年籍不詳之成年男子友人「俊卿」
    處，收受可發射子彈具殺傷力之改造手槍1枝（含彈匣1個，
    槍枝管制編號：0000000000號），並自該時起，即繼續將上
    揭槍枝代為保管並藏放於其位在彰化縣花壇鄉○○路360號
    「台灣民俗村」經營之檳榔攤內輪胎下。嗣於95年7月21日
    下午12時5分許，為員警持本院核發之搜索票至甲○○位在
    台中市北屯區大德巷21弄19號租屋處，執行違反槍砲彈藥刀
    械管制條例案件搜索勤務時，經甲○○帶同前往上址檳榔攤
    扣得上開改造手槍1枝，始查知上情。
二、案經彰化縣警察局移送臺灣彰化地方法院檢察署檢察官偵查
    起訴。
    理  由
一、卷附內政部警政署刑事警察局所出具之95年9月8日刑鑑字第
    0951005949號槍彈鑑定書，係該局執行槍枝、子彈鑑定公務
    所出具之書面鑑定報告，依據刑事訴訟法第159條之立法理
    由及同法第206條規定，自得為證據。況按被告以外之人於
    審判外之陳述，雖不符刑事訴訟法第159條之1至第159條之4
    之規定，而經當事人於審判程序同意作為證據，法院審酌該
    言詞陳述或書面陳述作成時之情況，認為適當者，亦得為證
    據。當事人、代理人或辯護人於法院調查證據時，知有同法
    第159條第1項不得為證據之情形，而未於言詞辯論終結前聲
    明異議者，視為有前項之同意，同法第159條之5定有明文。
    本件檢察官、上訴即被告甲○○（下稱被告）及其指定辯護
    人於原審準備程序、審判期日對於上開鑑定書，均未表示爭
    執，核以該鑑定書與檢察官主張之事實具有關聯性，是可認
    上開槍彈鑑定書具有證據能力。又扣案具有殺傷力之改造手
    槍1枝（含彈匣1個，槍枝管制編號：0000000000號），非屬
    供述證據而無傳聞法則之適用，惟查上開扣案之改造手槍係
    由員警持台灣彰化地方法院核發之搜索票依法定程序合法扣
    得，且亦與本案具有關聯性，當有證據能力。
二、被告未於本院審理期日到庭，上揭事實，業據被告於原審坦
    承不諱，且扣案之改造手槍1枝，經警送內政部警政署刑事
    警察局鑑驗，以性能檢驗法鑑定結果為：送鑑改造手槍1 枝
    （含彈匣1個，槍枝管制編號：0000000000號）認係仿BERET
    TA廠M9型半自動手槍製造之槍枝，換裝土造金屬槍管而成之
    改造手槍，機械性能良好，可供擊發適用子彈使用，認具殺
    傷力，此有該局95年9月8日刑鑑字第0951005949號槍彈鑑定
    書1份及檢具之照片3張在卷可稽（見偵字第6715號偵查卷第
    11 至13頁），是扣案之改造手槍1枝應具有殺傷力應屬無疑
    ，堪認被告上開自白核與事實相符，堪可採為論罪科刑之依
    據。綜上所述，本案事證已臻明確，被告未經許可，受寄藏
    放可發射子彈具有殺傷力之改造手槍罪犯行，洵堪認定，應
    予依法論科。
三、按未經許可持有槍、彈，其持有之繼續為行為之繼續，亦即
    一經持有槍、彈，罪已成立，但其完結須繼續至持有行為終
    了時為止（最高法院88年度第8次刑事庭會議決議、92年台
    上字第5180號判決意旨參照）。被告係自94年8月間某日起
    即持有扣案改造手槍1枝，迄95年7月21日始為警查獲，業據
    本院認定如前，期間刑法規定雖已修正公布生效，然其以一
    持有行為持有扣案之槍枝，其持有之繼續為行為之繼續，至
    持有行為終了時，均論以一罪，不得割裂（最高法院90年台
    上字第6643號判決意旨參照），是仍應認其持有行為之終了
    係在刑法修正公布施行之後，自無行為後法律變更可言，而
    毋庸為新舊法比較適用。又扣案之前揭可發射子彈，具有殺
　　傷力之改造手槍，係屬槍砲彈藥刀械管制條例第4條第1項第
  　1款所稱之可發射子彈具有殺傷力之改造手槍，依據同條例
    第5條之規定，非經主管機關許可，不得持有、寄藏；次按
    「寄藏」與「持有」，均係將物置於自己實力支配之下，僅
    寄藏必先有他人之持有行為，而後始為之受寄代藏，故受寄
    人代為保管，其保管之本身，亦屬持有，不過此之持有係受
    寄之當然結果，單純之「持有」，固不包括「寄藏」，但「
    寄藏」之受人委託代為保管，其保管之「持有」行為係「寄
    藏」之當然結果，法律上自宜僅就「寄藏」行為為包括之評
    價，不應另就「持有」予以論罪（最高法院74年台上字第34
    00號判例參照）。
四、被告未經主管機關許可，寄藏前揭具殺傷力之改造手槍之行
    為，核其所為，係犯槍砲彈藥刀械管制條例第8條第4項之未
    經許可持有可發射子彈具有殺傷力改造手槍罪。被告有事實
    欄所載判處有期徒刑及執行完畢紀錄，有臺灣高等法院被告
    前案紀錄表1份在卷可按，其於執行完畢後5年內，故意更犯
    本件最重本刑為有期徒刑以上之罪，為累犯，應依刑法第47
    條第1項之規定，加重其刑。原審依據上述理由，適用槍砲
　　彈藥刀械管制條例第8條第4項，刑法第11條前段、第47條第
  　1項、第42條第3項、第38條第1項第1款，並審酌被告明知未
    經主管機關許可不得寄藏具殺傷力之改造手槍仍寄藏之，又
    其無故持有具有殺傷力之槍枝，未繳交治安機關，對社會治
    安潛在危害匪淺，惟考量扣案具有殺傷力槍枝數量僅為1枝
    ，且迄未持供犯案，未造成公眾或他人之實質惡害，暨被告
    犯後於原審坦認其犯行，深具悔意，態度尚稱良好等一切情
    狀，量處被告有期徒刑3年2月、併科罰金新台幣6萬元之刑
    ，並就併科罰金刑部分，依刑法第42條第3項前段之規定，
    諭知易服勞役之折算標準。並敘明扣案之前揭改造手槍1枝
    （含彈匣1個，槍枝管制編號：0000000000號），認係仿
    BERETTA廠M9型半自動手槍製造之槍枝，換裝土造金屬槍管
    而成之改造手槍，機械性能良好，可供擊發適用子彈使用，
    認具殺傷力，業如前述，係屬槍砲彈藥刀械管制條例第4條
    第1項第1款所稱之槍砲，依同條例第5條之規定，非經中央
    主管機關許可不得製造、販賣、運輸、持有及轉讓，應依刑
    法第38條第1項第1款規定，宣告沒收。核其認事用法俱無不
    當，量刑亦稱允洽，被告提起上訴，惟未具體敘明原判決有
    何不當之處，非有理由，應駁回其上訴。
五、被告經合法傳喚，無正當理由不到庭，爰不待其陳述逕行判
    決。
據上論斷，應依刑事訴訟法第371條、第368條，判決如主文。
本案經檢察官乙○○到庭執行職務。
中　　華　　民　　國　　96　　年　　5 　　月　　9 　　日
            刑事第七庭    審判長法　官  林  榮  龍
                                法　官  鄭  永  玉
                                法　官  江  錫  麟
上列正本證明與原本無異。
如不服本判決應於收受送達後十日內向本院提出上訴書狀，其未
敘述上訴之理由者並得於提起上訴後十日內向本院補提理由書（
均須按他造當人之人數附繕本）。
                                書記官  劉  建  智
中　　華　　民　　國　　96　　年　　5 　　月　　9 　　日
附錄本案論罪科刑法條：
槍砲彈藥刀械管制條例第8條：
　未經許可，製造、販賣或運輸鋼筆槍、瓦斯槍、麻醉槍、獵槍
  、空氣槍或第4條第1項第1款所定其他可發射金屬或子彈具有
  殺傷力之各式槍砲者，處無期徒刑或5年以上有期徒刑，併科
  新臺幣1千萬元以下罰金。
　未經許可，轉讓、出租或出借前項所列槍枝者，處5年以上有
  期徒刑，併科新臺幣1千萬元以下罰金。
　意圖供自己或他人犯罪之用，而犯前二項之罪者，處無期徒刑
  或7年以上有期徒刑，併科新臺幣1千萬元以下罰金。
　未經許可，持有、寄藏或意圖販賣而陳列第1項所列槍枝者，
  處3年以上10年以下有期徒刑，併科新臺幣700萬元以下罰金。
　第1項至第3項之未遂犯罰之。
